臺灣士林地方法院刑事判決
110年度金訴字第394號
公  訴  人  臺灣士林地方檢察署檢察官  
被      告  龍威銘
上列被告因違反洗錢防制法等案件，經檢察官提起公訴（110年
度偵字第11095號、第12415號、第13357號、第13822號）及移送
併辦（110年度偵字第16971號、第17346號、第17686號、第1843
5號），本院判決如下：
    主  文
龍威銘幫助犯洗錢防制法第十四條第一項之一般洗錢罪，處有期
徒刑陸月，併科罰金新臺幣拾伍萬元，罰金如易服勞役，以新臺
幣壹仟元折算壹日。
    事  實
一、龍威銘知悉金融帳戶為個人信用、財產之重要表徵，具有一
    身專屬性質，申設金融帳戶亦無特殊條件限制，任何人得同
    時在不同金融機構申設多數帳戶供己使用，並可預見將金融
    帳戶提供不詳人使用，可能遭犯罪集團利用為收取、提領財
    產犯罪贓款之犯罪工具，並持以掩飾、隱匿詐欺犯罪所得之
    來源，竟基於縱生此結果亦不違背其本意之幫助他人詐欺取
    財及洗錢之不確定故意，於民國110年3月21日晚上10時許，
    在臺北市內湖區潭美街附近自用小客車上，依真實姓名年籍
    均不詳、綽號「Medison」之女子及LINE暱稱為「周興德副
    理」之男子之指示，交付其在臺灣土地銀行帳號000-000000
    000000號帳戶(下稱本案帳戶)之網路銀行帳號及密碼，並依
    指示於翌（22）日變更該網路銀行帳戶之綁定手機號碼為00
    00000000、綁定電子信箱為***0000000@yahoo.com，及新設
    定7組約定帳戶。嗣真實姓名年籍不詳、綽號「Medison」之
    女子及LINE暱稱為「周興德副理」之男子所屬詐騙集團取得
    本案帳戶後，即意圖為自己不法所有，分別於附表所示時間
    ，以附表所示方式，對如附表所示之人施用詐術，致該等對
    象陷於錯誤，依指示各將附表所示金額存入附表所示帳戶（
    詐騙時間、方法、匯款時間、金額均詳如附表所示），嗣遭
    本案詐騙集團成員以網路跨行轉帳方式轉匯一空，以此方式
    掩飾、隱匿上開犯罪所得之本質、來源及去向。嗣經該附表
    所示之人發現受騙後報警處理，上情始為警所悉。
二、案經附表所示之被害人訴由臺北市政府警察局文山第二分局
    、內湖分局、桃園市政府警察局八德分局、基隆市警察局第
    四分局、新北市政府警察局中和分局、蘆洲分局報告臺灣士
    林地方檢察署檢察官偵查起訴或移送併辦。
    理  由
壹、程序部分：
    被告以外之人於審判外之言詞或書面陳述，除法律有規定者
    外，不得作為證據，刑事訴訟法第159條第1項固定有明文。
    惟被告以外之人於審判外之陳述，雖不符同法第159條之1至
    第159條之4條之規定，而經當事人於審判程序同意作為證據
    ，法院審酌該言詞陳述或書面陳述作成時之情況，認為適當
    者，亦得為證據；又當事人、代理人或辯護人於法院調查證
    據時，知有第159條第1項不得為證據之情形，而未於言詞辯
    論終結前聲明異議者，視為有前項之同意，同法第159條之5
    第1項、第2項亦有明文規定。經查，檢察官及被告龍威銘對
    本判決所引用供述證據均同意有證據能力（見本院110年度
    金訴字第394號卷【下稱金訴卷】第42至45頁），復經本院
    審酌認該等證據之作成無違法、不當或顯不可信之情況，認
    為以之作為證據應屬適當，依上開規定，應認有證據能力。
    至本判決所引用之其餘非供述證據，並無證據證明係公務員
    違背法定程序所取得，亦無顯有不可信之情況，自均得作為
    本判決之證據。
貳、實體部分：
一、認定事實所憑證據及理由：
　　訊據被告固坦承有於上揭時間、地點，將本案帳戶之網路銀
    行帳號及密碼提供予「Medison」、「周興德副理」，並依
    其等指示變更該網路銀行帳戶之綁定手機號碼為0000000000
    、綁定電子信箱為***0000000@yahoo.com，及新設定7組約
    定帳戶等情，惟矢口否認有何幫助詐欺取財或洗錢之犯行，
    辯稱：我太太之友人「Medison」向我太太詢問有無沒在用
    的帳戶可以借她收款及轉帳予下游廠商使用，我太太再詢問
    我，我對詐騙、洗錢認知是不能交付存摺及提款卡予陌生人
    ，因此不疑有他，將本案帳戶借給「Medison」使用。我不
    知道對方是詐騙集團等語，經查：
（一）被告於上揭時間、地點，依「Medison」、「周興德副理
      」之指示交出本案帳戶之網路銀行帳號及密碼，並依指示
      變更該帳戶之綁定手機號碼為0000000000、綁定電子信箱
      為***0000000@yahoo.com，及新設定7組約定帳戶。嗣「M
      edison」及「周興德副理」所屬詐騙集團取得本案帳戶資
      料後，即於如附表所示時間，以如附表所示詐欺方式，詐
      騙如附表所示之告訴人，使其等均陷於錯誤而匯款至本案
      帳戶內（詐騙時間、方法、匯款時間、金額均詳如附表所
      示），並遭領取一空等情，業據附表所示告訴人於警詢時
      證述明確（見臺灣士林地方檢察署110年度偵字第11095號
      卷【下稱偵11095卷】第37至39、73至76頁，臺灣士林地
      方檢察署110年度偵字第12415號卷【下稱偵12415卷】第3
      7至38頁，臺灣士林地方檢察署110年度偵字第13357號卷
      【下稱偵13357卷】第7至9、13至17頁，臺灣士林地方檢
      察署110年度偵字第13822號卷【下稱偵13822卷】第9至15
      頁，臺灣士林地方檢察署110年度偵字第16971號卷【下稱
      偵16971卷】第31至36頁，臺灣士林地方檢察署110年度偵
      字第17346號卷【下稱偵17346卷】第13至14頁，臺灣士林
      地方檢察署110年度偵字第17686號卷【下稱偵17686卷】
      第17至24頁，臺灣士林地方檢察署110年度偵字第18435號
      卷【下稱偵18435卷】第29至31頁)，並有本案帳戶客戶基
      本資料及交易往來明細、被告手寫之綁定手機及綁定mail
      表（偵11095卷第23至33頁）及如附表非供述證據欄內所
      列之證據在卷可稽，堪信為真實。
（二）按刑法上之故意，可分為確定故意（直接故意）與不確定
      故意（間接故意或未必故意），所謂不確定故意，係指行
      為人對於構成犯罪之事實，預見其發生而其發生並不違背
      其本意者，刑法第13條第2項定有明文。而基於借貸為目
      的，提供帳戶之使用密碼予對方時，是否同時具有幫助詐
      欺取財及洗錢之不確定故意，仍應視行為人本身之智識能
      力、社會經驗、與對方互動之過程等情狀判斷之，如行為
      人對於其所提供之帳戶資料，已預見被用來作為詐欺取財
      及洗錢等非法用途之可能性甚高，惟仍心存僥倖認為不會
      發生，而將該等金融機構帳戶物件提供他人使用，可認其
      對於自己利益之考量遠高於他人財產法益是否因此受害乙
      節，容任該等結果發生而不違背其本意，自仍應認具有幫
      助詐欺取財及洗錢罪之不確定故意，而成立詐欺取財及洗
      錢罪之幫助犯。經查：
    ⒈被告既宣稱「Medison」為其太太之友人，且其因出借本案
      帳戶予「Medison」而遭警察以涉犯詐欺、洗錢罪嫌加以
      調查、並經檢察官偵訊且提起公訴，則被告理應向其太太
      仔細詢問與「Medison」之關係、認識程度、如何與「Med
      ison」聯繫等事項，並且盡其所能透過各種管道聯繫「Me
      dison」，然其於本院準備程序時供稱：（「Medison」之
      姓名年籍你是否瞭解？）據我太太所稱是于巧芯，但我不
      知道年籍。她是我太太的朋友，詳細我不太清楚，因為我
      中間並沒有聽我太太講過他，我並不了解。（你太太對於
      「Medison」的認識有哪些？）此部分我不清楚，要請我
      太太來回答。（你太太與「Medison」如何聯絡？）我不
      太確定，應該是IG。（你太太跟「Medison」認識的共同
      友人叫何名字？）我不清楚，這是聽我太太口述。（沒有
      透過該名朋友與「Medison」聯絡？）我太太好像有請這
      個朋友幫忙聯絡，但找不到人等語（金訴卷第40、41頁）
      ，竟就上開得以證明其前述辯解之事項，均未向其太太詢
      問清楚並盡力聯繫「Medison」，而與常理相違。又被告
      於本院審理時供稱：「Medison」當時是要跟我借帳戶轉
      帳給廠商節省轉帳手續費等語（金訴卷第94頁），若此，
      則理應指定特定之銀行，諸如合作對象所使用帳戶之銀行
      ，方有可能節省轉帳手續費，然被告於警詢時卻供稱：「
      Medison」詢問我們是否有沒有在用的帳戶，借她收付貨
      款及回帳予廠商使用等語（偵卷第10頁），「Medison」
      竟未指定特定銀行之帳戶，亦與金融實務之常理不符。則
      被告上開所辯是否屬實，已顯有疑。
    ⒉按金融機構帳戶事關存戶個人財產權益之保障，屬個人理
      財之工具，金融機構帳戶之存摺及金融卡，僅係供使用人
      作為存款、提款、匯款或轉帳之工具，一般人在正常情況
      下，皆可以存入最低開戶金額之方式自行向銀行自由申請
      開立存款帳戶，且僅需依銀行指示填寫相關資料並提供身
      分證件即可，極為方便簡單、不需繁瑣程序；而申辦金融
      帳戶並無任何特定身分之限制，且得同時在不同金融機構
      申請多數存款帳戶使用，此乃眾所週知之事實，苟非意在
      將該存款帳戶作為犯罪之不法目的，本可自行向金融行庫
      開戶使用，實無蒐集他人存款帳戶之必要，足見他人不以
      自己名義申請開戶，反以其他方式向不特定人蒐集、收購
      或租借金融機構帳戶使用，衡情應能懷疑蒐集、收購或租
      借帳戶之人，其目的係在藉帳戶取得不法犯罪所得，再加
      以提領之用。又金融機構帳戶若與密碼結合，專屬性、私
      密性更形提高，除非本人或與本人具密切親誼關係者，難
      認有何正當理由可自由流通使用該帳戶之密碼，稍具通常
      社會歷練之一般人應具備妥為保管該等資訊，縱有特殊情
      況，致須將該等資訊交付予自己不具密切親誼之人時，亦
      必深入瞭解該他人之可靠性與用途，以防止遭他人違反自
      己意願使用或不法使用之常識。再者，近來以電話通知中
      獎、訛詐投資、個人資料外洩、刊登虛偽販賣商品廣告、
      假冒親友身分借款等各類不實詐欺手法取財之犯罪類型層
      出不窮，該等犯罪，多數均係利用他人帳戶作為詐欺所得
      財物之出入帳戶，業經媒體廣為披載，金融機關亦一再提
      醒勿將帳戶資料提供他人使用之重要性。是依一般人通常
      之知識、智能及經驗，應可知悉將帳戶資料交付陌生之他
      人，極可能使取得帳戶資料者藉帳戶取得不法犯罪所得，
      且隱匿帳戶內資金之實際取得人之身分，以逃避追查。質
      言之，依當前社會一般人之智識程度與生活經驗，對於非
      依正常程序要求提供金融機構帳戶使用權限或密碼者，應
      可預見極可能係為取得人頭帳戶供作犯罪工具使用或隱匿
      金流追查。
    ⒊又按洗錢防制法所規定特定犯罪之正犯實行特定犯罪後，
      為掩飾、隱匿其犯罪所得財物之去向及所在，而令被害人
      將款項轉入其所持有、使用之他人金融帳戶，並由該特定
      犯罪正犯前往提領其犯罪所得款項得手，因已造成金流斷
      點，該當掩飾、隱匿之要件，該特定犯罪正犯自成立一般
      洗錢罪之正犯。而行為人提供金融帳戶金融卡及密碼予不
      認識之人，固非屬洗錢防制法第2條所稱之洗錢行為，不
      成立同法第14條第1項一般洗錢罪之正犯；然如行為人主
      觀上認識該帳戶可能作為收受及提領特定犯罪所得使用，
      他人提領後即產生遮斷資金流動軌跡以逃避國家追訴、處
      罰之效果，仍基於幫助之犯意而提供，應論以幫助犯同法
      第14條第1項之一般洗錢罪，有最高法院刑事大法庭108年
      度台上字第3101號判決意旨可供參考。
    ⒋本案被告於案發時為32歲之成年人，且為高中畢業，曾有
      保全、餐飲服務業、網路拍賣、路邊擺攤等工作經驗，此
      據被告於偵查及本院審理時供承在卷（本院110年度審金
      訴字第565號卷【下稱審查卷】第47頁，金訴卷第106頁）
      ，顯見其受有相當程度之教育，迄今復已有多種工作經驗
      ，並非年幼無知或與社會隔絕之人，對於上開一般之生活
      經驗及常識有一定之認知，對於妥為管理個人金融機構帳
      戶，防阻他人任意使用之重要性當知之甚明，且依被告於
      警詢時供稱：我只知道對方的绰號叫「Medison」，她是
      我太太吳妍靜的朋友，她們之前似乎在KTV唱歌認識的。
      我沒有「Medison」聯絡方式，只有其IG「medison_fairy
      tale」跟「周興德副理」的LINE帳號等語（偵卷第10、13
      頁），於偵訊時供稱：我於110年3月21日晚上10時許第一
      次在車上有見過「Medison」跟「周興德副理」。之前都
      是我太太跟「Medison」聯繫等語（偵卷第157、159頁）
      ，及其於本院審理時供稱：「Medison」是我太太的朋友
      ，我本人是不認識她等語（金訴卷第104頁），顯見被告
      與「Medison」素不相識，對「周興德副理」更毫無所悉
      ，則理應避免將自身金融帳戶落入該等人之掌控。更何況
      ，倘對方欲收款及轉帳使用，僅需自行申辦金融帳戶即可
      ，該等人士何須大費周章委請他人提供網路銀行賬號密碼
      、並要求他方更改金融帳戶所綁定之電話、電子郵件信箱
      。以上種種均顯與常情有違。被告為智識正常且具有相當
      社會經驗之成年人，業如前述，足徵被告主觀上應已預見
      對方收集其金融帳戶，將可能供詐欺等財產犯罪使用，並
      以之為掩飾、隱匿特定犯罪所得去向之作用之洗錢工具，
      竟仍依「Medison」、「周興德副理」指示，將其本案帳
      戶之網路銀行綁定手機、電子郵件信箱更改為對方指定之
      號碼、電子信箱，並告知網路銀行之帳號密碼，使對方取
      得本案帳戶，顯具有縱有人以其金融帳戶從事財產犯罪或
      洗錢犯罪，亦放任而不違背其本意之幫助意思，自堪認被
      告確有幫助詐欺取財、洗錢之不確定故意甚明。被告上開
      辯解顯不足採。
（三）綜上所述，本案事證明確，被告犯行洵堪認定，應依法論
      科。　　　
二、論罪科刑：
（一）按刑法上之幫助犯，固以幫助他人犯罪之意思而參與犯罪
      構成要件以外之行為而成立，惟所謂以幫助他人犯罪之意
      思而參與者，指其參與之原因，僅在助成他人犯罪之實現
      者而言，倘以合同之意思而參加犯罪，即係以自己犯罪之
      意思而參與，縱其所參與者為犯罪構成要件以外之行為，
      仍屬共同正犯，又所謂參與犯罪構成要件以外之行為者，
      指其所參與者非直接構成某種犯罪事實之內容，而僅係助
      成其犯罪事實實現之行為而言，苟已參與構成某種犯罪事
      實之一部，即屬分擔實施犯罪之行為，雖僅以幫助他人犯
      罪之意思而參與，亦仍屬共同正犯（最高法院27年度上字
      第1333號判決意旨參照）。本件被告基於幫助犯意，提供
      本案帳戶之網路銀行予「Medison」、「周興德副理」所
      屬之詐騙集團使用，使詐騙集團成員對如附表所示之人施
      以詐術，致該等對象陷於錯誤，將款項匯入本案帳戶，再
      由詐騙份子自該本案帳戶將附表所示之人匯入款項匯出，
      以掩飾、隱匿特定犯罪所得之來源、去向，是核被告所為
      ，係犯刑法第30條第1項、第339條第1項之幫助詐欺取財
      罪，及刑法第30條第1項、洗錢防制法第14條第1項之幫助
      洗錢罪。被告以一提供本案帳戶網路銀行基本資料之行為
      ，幫助詐欺集團詐欺告訴人財物及洗錢，係以一行為觸犯
      數罪名，為想像競合犯，應從一重之幫助一般洗錢罪處斷
      。檢察官移送併辦部分之犯罪事實，與前開起訴並經論罪
      科刑部分有想像競合之裁判上一罪關係，為法律上同一案
      件，均為起訴效力所及，本院依法自得併予審理。
（二）被告係基於幫助之犯意而為一般洗錢罪，應依刑法第30條
      第2項規定，按正犯之刑減輕之。
（三）爰審酌被告提供本案帳戶網路銀行基本資料予他人使用，
      使犯罪集團得以從事詐財行為，不僅造成無辜民眾受騙而
      有金錢損失，亦助長詐欺犯罪之氣焰，致此類犯罪手法層
      出不窮，造成人心不安、社會互信受損，危害交易秩序與
      社會治安，並使詐欺集團成員得以掩飾、隱匿該等詐欺所
      得之來源、去向，增加檢警機關追查之困難，實有不該。
      又被告矢口否認犯行，未與如附表所示告訴人等達成和解
      ，犯後態度不佳；又被告未曾有經刑事案件之前科紀錄，
      此有臺灣高等法院被告前案紀錄表在卷可參（金訴卷第11
      至13頁），素行尚可。兼衡被告為高中畢業，之前從事保
      全、餐飲服務業，現在無業，帳戶均遭凍結，無法求職，
      已婚，育有1名未成年女兒，現與太太、小孩同住之經濟
      與家庭生活狀況（見金訴卷第106頁），暨其犯罪動機、
      目的、犯罪手段、附表所示告訴人所受損失等一切情狀，
      量處如主文所示之刑，並就罰金部分諭知罰金易服勞役之
      折算標準。
三、沒收之說明：被告將本案帳戶網路銀行基本資料提供詐欺集
    團成員遂行詐欺之犯行，惟其否認上情，卷內復查無積極證
    據證明被告就此獲有獲得金錢或利益，或分得來自上開詐欺
    集團成員之任何犯罪所得，自無從認定被告有何實際獲取之
    犯罪所得，爰不予諭知沒收或追徵其價額。
據上論斷，應依刑事訴訟法第299條第1項前段，洗錢防制法第14
條第1項，刑法第11條、第30條第1項前段、第2項、第339條第1
項、第55條、第42條第3項，刑法施行法第1條之1第1項，判決如
主文。
本案經檢察官林士淳起訴及移送併辦，檢察官王碧霞移送併辦，
檢察官李清友到庭執行職務。
中　　華　　民　　國　　110 　年　　12　　月　　30　　日
                  刑事第四庭審判長法  官  楊秀枝　
                                  法  官  錢衍蓁
                                  法  官  謝當颺
以上正本證明與原本無異。
如不服本判決，應於判決送達後20日內向本院提出上訴書狀，並
應敘述具體理由；其未敘述上訴理由者，應於上訴期間屆滿後20
日內向本院補提理由書（均須按他造當事人之人數附繕本），「
切勿逕送上級法院」。告訴人或被害人如對於本判決不服者，應
具備理由請求檢察官上訴，其上訴期間之計算係以檢察官判決正
本送達之日期為準。因疫情而遲誤不變期間，得向法院聲請回復
原狀。
　　　　　　　　　　　　　　　　　書記官  郭如君
中　　華　　民　　國　　110 　年　　12　　月　　30　　日
附錄本案論罪科刑法條：　　　　　　　　　　　　　　　　　
洗錢防制法第14條第1項
有第二條各款所列洗錢行為者，處七年以下有期徒刑，併科新臺
幣五百萬元以下罰金。

中華民國刑法第30條
幫助他人實行犯罪行為者，為幫助犯。雖他人不知幫助之情者，
亦同。
幫助犯之處罰，得按正犯之刑減輕之。

中華民國刑法第339條第1項
意圖為自己或第三人不法之所有，以詐術使人將本人或第三人之
物交付者，處五年以下有期徒刑、拘役或科或併科五十萬元以下
罰金。

附表：
編號 告訴人 詐騙方式 匯款／轉帳時間（民國） 匯款金額（新臺幣） 匯款金額匯入帳戶 非供述證據 1 黃子維 詐騙集團成員於民國110年3月18日在交友軟體「Paris」上自稱「王思彤」，假冒為元大證券外匯分析師，佯稱可投資外匯獲利云云，邀約左列告訴人加入外匯交易平台「GKFX」，並提供虛偽不實之網址www.gkfxtws.com，致左列告訴人陷於錯誤，於不知情之情形下，依指示操作匯款。 110年3月25日晚上7時34分許 100,000元 台灣土地銀行帳戶（000-000000000000） 告訴人黃子維之匯款紀錄、臺中市政府警察局第五分局北屯派出所受理詐騙帳戶通報警示簡便格式表(見偵11095卷第41、61頁)    110年3月25日晚上7時35分許 50,000元   2 王信彰 詐騙集團成員於民國110年3月20日下午3時16分前某時許在交友軟體「乾杯」自稱「李晨曦」，佯稱可做小額投資獲利云云，邀約左列告訴人加入交易平台「GKFX」(網址：gkfxtws.com/zh-hk)，致左列告訴人陷於錯誤，於不知情之情形下，依指示操作匯款。 110年3月25日上午10時21分許 3,000元 台灣土地銀行帳戶（000-000000000000） 告訴人王信彰與詐騙集團成員「執行組」、「晨曦」、「GKFX」間之對話紀錄、高雄市政府警察局鳳山分局文山派出所受理詐騙帳戶通報警示簡便格式表(見偵11095卷第79至83、107頁) 3 陳美沁 詐騙集團成員於民國110年2月底某時在交友軟體「Tinder」自稱「張文志」，佯稱可投資獲利云云，並提供左列告訴人虛偽不實之網站「HCEX」(網址：http://www.hcextrad.com)，致左列告訴人陷於錯誤，於不知情之情形下，依指示操作匯款。 110年3月25日晚上8時58分許 87,960元 台灣土地銀行帳戶（000-000000000000） 告訴人陳美沁之匯款明細、其與詐騙集團成員間之對話紀錄、新北市政府警察局板橋分局板橋派出所受理詐騙帳戶通報警示簡便格式表(見偵12415卷第39至40、51頁) 4 黃仕杰 詐騙集團成員於民國110年3月18日某時在IG暱稱「你不乖」、ID「loooqian＿」、LINE暱稱「想要」，佯稱可儲值投資獲利，指示左列告訴人操作超商内Familyport機台，之後「想要」再提供網址（https://main.xasiamclub.com)邀約左列告訴人下載並註冊後，另提供LINE群組「rrr00000已申請」邀約左列告訴人加入，並依該群組記事本操作，復依「想要」指示加入「XM服務客服」，再找到LINE暱稱為「方韋証」之人進行儲值投資云云，致左列被害人陷於錯誤，於不知情之情形下，依指示操作匯款。 110年3月25日晚上10時10分許 31,015元 台灣土地銀行帳戶（000-000000000000） 告訴人黃仕杰台幣轉帳交易成功資料、其與LINE暱稱「想要」、「方韋証」、LINE群組「rrr00000已申請」、「XM服務客服」間之對話紀錄、南投縣政府警察局埔里分局愛蘭派出所受理詐騙帳戶通報警示簡便格式表(見偵13357卷第25、39至43、53至165頁)    110年3月25日晚上10時11分許 31,015元      110年3月25日晚上10時23分許 10,015元   5 林正揚 詐騙集團成員於民國110年1月底以LINE暱稱「奕彰」加入左列告訴人好友，佯稱可幫忙投資獲利云云，致左列被害人陷於錯誤，於不知情之情形下，依指示操作匯款。 110年3月25日下午3時25分許 50,000元 台灣土地銀行帳戶（000-000000000000） 告訴人林正揚與LINE暱稱「仰德金融理財-客服」間之對話紀錄、高雄市政府警察局鳳山分局五甲派出所受理詐騙帳戶通報警示簡便格式表(見偵13557卷第29、175至185頁)    110年3月25日下午3時28分許 30,000元   6 陳博融 詐騙集團成員於民國110年3月21日在交友軟體「TINDER」自稱「lily」，佯稱可投資外匯市場獲利云云，邀約左列告訴人加入「國匯金融控股(香港)有限公司」，並稱需先匯入部分款項方得開始投資，致左列被害人陷於錯誤，於不知情之情形下，依指示操作匯款。 110年3月24日晚上8時48分許 30,000元 台灣土地銀行帳戶（000-000000000000） 告訴人陳博融與「國匯金融控股(香港)有限公司」LINE客服人員間之對話紀錄、高雄市政府警察局仁武分局澄觀派出所受理詐騙帳戶通報警示簡便格式表(見偵13822卷第23、37至47頁)、告訴人陳博融轉帳交易成功資料(偵13822卷第33頁) 7 陳瀧云 詐騙集團成員於民國110年3月23日在LINE暱稱「Future」，假冒外匯投資手，佯稱可投資外匯市場獲利云云，邀約左列告訴人加入交易平台「CRM」，並提供虛偽不實之網址crm.jkjrs.com供操作投資，致左列被害人陷於錯誤，於不知情之情形下，依指示操作匯款。 110年3月25日上午10時44分許 48,750元 台灣土地銀行帳戶（000-000000000000） 告訴人陳瀧云之轉帳紀錄影本、臺北市政府警察局中正第一分局忠孝西路派出所受理案件證明單以及受理詐騙帳戶通報警示簡便格式表(見偵16971卷第37、49、93頁) 8 莊雅婷 詐騙集團成員在IG暱稱「qiming184」，佯稱可做小額投資獲利云云，介紹左列告訴人投資網站，致左列被害人陷於錯誤，於不知情之情形下，依指示操作匯款。 110年3月24日晚上8時32分許 30,000元 台灣土地銀行帳戶（000-000000000000） 告訴人莊雅婷之網路銀行轉帳紀錄影本(見偵17346卷第23頁) 9 吳芷苓 詐騙集團成員於民國110年3月初在臉書自稱「兆亨」，佯稱可做投資理財獲利云云，邀約左列告訴人加入「仰德金融理財網路平台」，並提供虛偽不實之網址供操作投資，致左列被害人陷於錯誤，於不知情之情形下，依指示操作匯款。 110年3月25日下午2時20分許 80,000元 台灣土地銀行帳戶（000-000000000000） 告訴人乙○○提出之國泰世華商業銀行匯出匯款憑證影本、彰化縣警察局員林分局員林派出所受理案件證明單以及受理詐騙帳戶通報警示簡便格式表(見偵17686卷第28、34、41頁) 10 陳晌璇 詐騙集團成員於民國110年3月13日在網路上提供左列被害人「AUSFOREX」外匯投資平台，佯稱可做外匯投資獲利云云，致左列被害人陷於錯誤，於不知情之情形下，依指示操作匯款。 110年3月24日上午11時46分許 180,000元 台灣土地銀行帳戶（000-000000000000） 告訴人陳晌璇臺中市政府警察局第三分局勤工派出所受理詐騙帳戶通報警示簡便格式表(偵18435卷第75頁)    110年3月25日上午10時11分許 57,000元